【裁判字號】    92,訴,2673
【裁判日期】    920623
【裁判案由】    清償借款
【裁判全文】
臺灣臺北地方法院民事判決  九十二年度訴字第二六七三號
    原      告  台新國際商業銀行股份有限公司
    法定代理人  丁○○
    訴訟代理人  丙○○
    被      告  甲○○
                乙○○
右當事人間請求清償借款事件，本院判決如左：
    主    文
被告應連帶給付原告新台幣伍拾柒萬參仟肆佰肆拾元，及自民國九十一年八月二十四
日起至清償日止，按週年利率百分之八‧六八計算之利息，暨自民國九十一年九月二
十五日起至清償日止，逾期在六個月以內者，按上開利率百分之十，超逾六個月部分
者，按上開利率百分之二十計算之違約金。
訴訟費用由被告連帶負擔。
本判決於原告以新台幣壹拾玖萬貳仟元為被告供擔保後，得假執行。
    事    實
甲、原告方面：
一、聲明：如主文第一項所示。
二、陳述：
（一）被告甲○○於民國八十七年九月九日邀被告乙○○為連帶保證人向原告借款新
      台幣（下同）一百六十萬元，借款期限自八十七年十月八日起至九十四年十月
      八日止，約定借款利率按原告基本放款利率減週年利率百分之０‧二九計付，
      嗣後隨原告放款利率調整而調整。自借款日起共分八十四期，第一期至第八十
      三期依十五年期年金法計算月付金，最後一期清償本息餘額。如未依約清償借
      款，除仍按原約定利率計付遲延利息外，如遲延清償在六個月以內者，按上開
      利率百分之十，超過六個月者，超過部分按上開利率百分之二十計付違約金。
（二）被告甲○○自八十九年五月八日起即未依約清償，依約全部借款視為到期，經
      原告聲請拍賣不動產，雖經臺灣桃園地方法院九十年度執字第一七三五號強制
      執行分配在案，但仍不足清償清償五十七萬三千四百四十元，及自九十一年八
      月二十四日起至清償日止，按週年利率百分之八‧六八計算之利息，暨自九十
      一年九月二十五日起至清償日止，逾期在六個月以內者，按上開利率百分之十
      ，超過六個月部分者，按上開利率百分之二十計算之違約金。被告自應依借款
      契約及連帶保證契約負連帶給付責任。
三、證據：提出消費性房屋抵押貸款暨擔保透支約定書、臺灣桃園地方法院九十二年
    一月二十八日函、強制執行金額分配表各乙份為證。
乙、被告方面：
一、聲明：原告之訴及假執行之聲請均駁回。
二、陳述：
    原告已查封被告之財產，希望能儘速變價以清償被告積欠之債務。
    理    由
一、按當事人得以合意定第一審管轄法院，但以關於由一定法律關係而生之訴訟為限
    ，前項合意，應以文書為之，民事訴訟法第二十四條定有明文。依被告簽具與原
    告之消費性房屋抵押貸款暨擔保透支約定書第十三條後段約定，兩造合意以本院
    為本契約涉訟時之第一審管轄法院，是以原告向本院提起本件清償借款之訴，核
    與首揭規定，尚無不合。
二、原告主張被告甲○○於八十七年九月九日邀被告乙○○為連帶保證人向原告借款
    一百六十萬元，借款期限自八十七年十月八日起至九十四年十月八日止，被告甲
    ○○自八十九年五月八日起即未依約清償，依約全部借款視為到期，經原告聲請
    拍賣不動產，雖經臺灣桃園地方法院九十年度執字第一七三五號強制執行分配在
    案，但仍不足清償清償五十七萬三千四百四十元，及自九十一年八月二十四日起
    至清償日止，按週年利率百分之八‧六八計算之利息，暨自九十一年九月二十五
    日起至清償日止，逾期在六個月以內者，按上開利率百分之十，超過六個月部分
    者，按上開利率百分之二十計算之違約金之事實，業據原告提出消費性房屋抵押
    貸款暨擔保透支約定書、臺灣桃園地方法院九十二年一月二十八日函、強制執行
    金額分配表各乙份為證，復為被告所不爭，堪信為真實。被告甲○○未依約還款
    ，已如前述，自應依借款契約負清償借款之責，被告乙○○自應依連帶保證契約
    ，就被告甲○○對原告之上開債務負連帶給付之責。
三、綜上所述，原告依借款契約及連帶保證契約，請求被告連帶給付五十七萬三千四
    百四十元及如主文第一項所示之利息、違約金，為有理由，應予准許。
四、
四、據上論結，原告之訴為有理由，依民事訴訟法第三百八十五條第一項前段、第八
    十五條第二項，判決如主文。
中      華      民      國    九十二      年      六      月    二十三  日
                                            民事第三庭法      官  黃書苑
右為正本係照原本作成
如對本判決上訴，須於判決送達後廿日內向本院提出上訴狀
中      華      民      國    九十二    年      六      月    二十三    日
                                                      法院書記官  趙淑華


司法院資訊處製作；財團法人民間司法改革基金會備份。
